ACORDAO-COMPLETO-2511541

ACÓRDÃO DE RELAÇÃO

ACÓRDÃO DE RELAÇÃO 16764/2021 ATA 34/2021 - PRIMEIRA CÂMARA

Acórdão 16764/2021-TCU-Primeira Câmara
Considerando tratar-se de expediente nominado como recurso de reconsideração em face do Acórdão 4565/2018-TCU-Primeira Câmara (peça 68) interposto por Antônio Marcos Bezerra Miranda (peça 68) ;
Considerando que o recorrente já manejou recurso de reconsideração, que foi conhecido e teve negado provimento, conforme Acórdão 8608/2018-TCU-Primeira Câmara (peça 101) ;
	Considerando que o recurso cabível em processo de contas, nos termos do art. 32 da Lei 8.443/92, já foi manejado, importando na preclusão consumativa estabelecida no artigo 278, §§ 3º e 4º, do Regimento Interno do TCU;
	Os Ministros do Tribunal de Contas da União ACORDAM, por unanimidade, com fundamento nos arts. 32, inciso I e parágrafo único, da Lei 8.443/1992, c/c os arts. 143, inciso IV, alínea "b", do Regimento Interno/TCU, de acordo com os pareceres emitidos nos autos, em receber o expediente apresentado como mera petição e negar recebimento ao pleito, em razão da preclusão consumativa e do disposto no artigo 278, §§ 3º e 4º, do Regimento Interno do TCU, e nos termos do art. 50, § 3º, da Resolução-TCU 259/2014, e em encaminhar cópia desta deliberação e da instrução (peça 202) ao recorrente.
1. Processo TC-Processo 009.728/2015-5 (TOMADA DE CONTAS ESPECIAL) 
	1.1. Responsáveis: Ageu Barbosa Gomes (XXX.022.493-XX) ; Antônio Marcos Bezerra Miranda (XXX.642.423-XX) ; Landry Lacerda Júnior (XXX.556.563-XX) 
	1.2. Recorrente: Antônio Marcos Bezerra Miranda (XXX.642.423-XX) 
	1.3. Entidade: Município de Bom Lugar/MA
	1.4. Relator: Ministro Bruno Dantas
	1.5. Representante do Ministério Público: Subprocurador-Geral Paulo Soares Bugarin
	1.6. Relator da deliberação recorrida: Ministro Walton Alencar Rodrigues
	1.7. Unidades Técnicas: Secretaria de Recursos (Serur) ; Secretaria de Controle Externo de Tomada de Contas Especial (SecexTCE) .
	1.8. Representação legal: Hugo Leonardo Sousa Soares (12478/OAB-MA) e outros, representando Ageu Barbosa Gomes, Antônio Marcos Bezerra Miranda e Landry Lacerda Júnior; Lidiane Ramos (14300/OAB-MA) , representando P R Cardoso - Me; Marcos Aurelio Barros Serra, representando W.l. da S. Marques. 
	1.9. Determinações/Recomendações/Orientações: não há.

Primeira Câmara

Município de Bom Lugar/MA

Ageu Barbosa Gomes (XXX.022.493-XX); Antônio Marcos Bezerra Miranda (XXX.642.423-XX); Landry Lacerda Júnior (XXX.556.563-XX)

ACORDAO-COMPLETO-2520399

Acórdão 1274/2022 - Primeira Câmara

BRUNO DANTAS

Ministro Walton Alencar Rodrigues

Hugo Leonardo Sousa Soares (12478/OAB-MA) e outros, representando Ageu Barbosa Gomes, Antônio Marcos Bezerra Miranda e Landry Lacerda Júnior; Lidiane Ramos (14300/OAB-MA), representando P R Cardoso - Me; Marcos Aurelio Barros Serra, representando W.l. da S. Marques.

Subprocurador-Geral Paulo Soares Bugarin

TOMADA DE CONTAS ESPECIAL (TCE)

Secretaria de Recursos (Serur); Secretaria de Controle Externo de Tomada de Contas Especial (SecexTCE).